【裁判字號】    98,訴,226
【裁判日期】    980212
【裁判案由】    違反毒品危害防制條例
【裁判全文】
臺灣彰化地方法院刑事判決               98年度訴字第226號
公  訴  人  臺灣彰化地方法院檢察署檢察官
被      告  甲○○
上列被告因違反毒品危害防制條例案件，經檢察官提起公訴（98
年度撤緩毒偵字第9 號、第10號），本院以簡式審判程序判決如
下：
    主  文
甲○○施用第一級毒品，累犯，處有期徒刑捌月。又施用第一級
毒品，累犯，處有期徒刑捌月。應執行有期徒刑壹年貳月。
    犯罪事實
一、甲○○於民國95年間，因連續施用第一、二級毒品案件，經
    本院以95年度訴字第782 號判決分別判處有期徒刑8 月、5
    月，合併定應執行有期徒刑1 年，並由臺灣高等法院臺中分
    院以95年度上訴字第1770號判決駁回上訴而告確定，嗣經臺
    灣高等法院臺中分院以96年度聲減字第125 號裁定各減刑為
    有期徒刑4 月、2 月又15日，合併定應執行有期徒刑6 月確
    定，甫於96年7 月17日執行完畢。其曾於92年間，因施用毒
    品案件，經本院裁定送觀察、勒戒後，認有繼續施用毒品之
    傾向，經本院裁定令入戒治處所施以強制戒治，因成效經評
    定合格，嗣經本院裁定停止戒治付保護管束，94年1 月23日
    保護管束期滿未經撤銷而視為執行完畢，並由臺灣彰化地方
    法院檢察署檢察官以93年度戒毒偵字第343 號為不起訴處分
    確定。詎仍不知悔改，於前揭強制戒治執行完畢釋放後5 年
    內，復分別基於施用第一級毒品海洛因之犯意，於97年1 月
    3 日中午，在彰化縣花壇鄉其所有之自小客車上，及於97年
    1 月8 日，在彰化縣花壇鄉其所有之自小客車上，以將第一
    級毒品海洛因摻入香菸後點火並吸食煙霧之方式，施用第一
    級毒品海洛因各1 次。嗣先後於97年1 月3 日下午1 時許及
    97年1 月9 日上午11時46分許，經警採尿送驗，結果均呈嗎
    啡陽性反應，始悉上情。
二、案經彰化縣警察局鹿港分局、彰化分局報告臺灣彰化地方法
    院檢察署檢察官偵查起訴。
    理  由
一、被告甲○○於本院準備程序中，就上揭犯罪事實均為有罪之
    陳述，且所犯係死刑、無期徒刑、最輕本刑為3 年以上有期
    徒刑以外之罪，經本院合議庭依刑事訴訟法第273 條之1 第
    1 項之規定，裁定由受命法官1 人獨任進行簡式審判程序，
    先予敘明。
二、上開犯罪事實，業據被告於本院審理時坦承不諱，又被告於
    97年1 月3 日下午1 時許及97年1 月9 日上午11時46分許，
    經警採尿送驗，結果均呈嗎啡陽性反應，此有彰化縣警察局
    鹿港分局委託檢驗尿液代號與真實姓名對照表、應受尿液採
    驗人尿液檢體採集送驗紀錄表及詮昕科技股份有限公司出具
    之濫用藥物尿液檢驗報告附卷可稽，足認被告上開自白與事
    實相符。
三、又按犯毒品危害防制條例第10條施用第1 、2 級毒品之罪者
    ，檢察官應先聲請法院裁定將被告令送勒戒處所觀察、勒戒
    ，經觀察、勒戒後，認無繼續施用毒品傾向者，應即釋放，
    並為不起訴之處分或不付審理之裁定；認有繼續施用毒品傾
    向者，應由檢察官聲請法院裁定令入戒治處所施以強制戒治
    ，且經觀察、勒戒或強制戒治執行完畢釋放後，5 年內再犯
    第10條之罪，檢察官應依一般刑事訴訟程序予以起訴論罪科
    刑，此觀諸毒品危害防制條例第20條第1 項、第2 項、第23
    條第2 項前段規定自明。經查，被告曾於92年間，因施用毒
    品案件，經本院裁定送觀察、勒戒後，認有繼續施用毒品之
    傾向，經本院裁定令入戒治處所施以強制戒治，因成效經評
    定合格，嗣經本院裁定停止戒治付保護管束，94年1 月23日
    保護管束期滿未經撤銷而視為執行完畢，並由臺灣彰化地方
    法院檢察署檢察官以93年度戒毒偵字第343 號為不起訴處分
    確定，有臺灣高等法院被告前案紀錄表存卷可參，其於前開
    強制戒治執行完畢釋放後5 年內，再犯本件毒品危害防制條
    例第10條之罪，事證明確，被告犯行洵堪認定，應依法論科
    。
四、再按海洛因為毒品危害防制條例第2 條第2 項第1 款所規定
    之第一級毒品，被告施用海洛因之行為，核係犯毒品危害防
    制條例第10條第1 項施用第一級毒品罪。被告為供施用而持
    有該毒品之低度行為，應為施用之高度行為所吸收，不另論
    罪。被告所犯上開2 罪間，犯意各別，行為互殊，應予分論
    併罰。第查，被告於95年間，因連續施用第一、二級毒品案
    件，經本院以95年度訴字第782 號判決分別判處有期徒刑8
    月、5 月，合併定應執行有期徒刑1 年，並由臺灣高等法院
    臺中分院以95年度上訴字第1770號判決駁回上訴而告確定，
    嗣經臺灣高等法院臺中分院以96年度聲減字第125 號裁定各
    減刑為有期徒刑4 月、2 月又15日，合併定應執行有期徒刑
    6 月確定，甫於96年7 月17日執行完畢乙情，有臺灣高等法
    院被告前案紀錄表在卷可憑，其於受有期徒刑執行完畢後，
    5 年內故意再犯本件有期徒刑以上之罪，為累犯，應依刑法
    第47條第1 項之規定加重其刑。爰審酌被告曾因施用毒品經
    送觀察、勒戒，仍未知警惕，再犯本案之罪，足見其雖經觀
    察、勒戒及強制戒治等治療程序，仍未徹底戒除惡習遠離毒
    害，顯未能善體國家設置觀察、勒戒機構機構，協助毒品施
    用者戒除毒害之良法美意，惟念及施用毒品本質上係戕害自
    身健康之行為，尚未嚴重破壞社會秩序或侵害他人權益，暨
    其犯罪之動機、目的、所生危害及犯罪後坦承犯行，犯後態
    度良好等一切情狀，分別量處如主文所示之刑，並定其應執
    行之刑，以示懲儆。
據上論斷，應依刑事訴訟法第273 條之1 第1 項、第299 條第1
項前段，毒品危害防制條例第10條第1 項，刑法第11條前段、第
47條第1 項、第51條第5款，判決如主文。
本案經檢察官蔡明達到庭執行職務。
中    華    民    國    98    年    2     月    12    日
                  刑事第四庭          法  官  游秀雯
以上正本證明與原本無異。
如不服本判決應於收受判決後10日內向本院提出上訴書狀，並應
敘述具體理由。其未敘述上訴理由者，應於上訴期間屆滿後20日
內向本院補提理由書 (均須按他造當事人之人數附繕本)「 切勿
逕送上級法院」。
中    華    民    國    98    年    2     月    12    日
                                      書記官  謝志鑫
附錄本案論罪科刑法條全文
毒品危害防制條例第10條
施用第一級毒品者，處 6 月以上 5 年以下有期徒刑。
施用第二級毒品者，處 3 年以下有期徒刑。


司法院資訊處製作；財團法人民間司法改革基金會備份。
